臺灣彰化地方法院刑事判決　　　　　　　96年度交訴字第25號
公　訴　人　臺灣彰化地方法院檢察署檢察官
被　　　告　乙○○
上列被告因公共危險罪案件，經檢察官提起公訴（95年度偵字第
8984號），被告於準備程序為有罪之陳述，經本院合議庭裁定本
件由受命法官獨任進行簡式審判程序，判決如下：
    主  文
乙○○駕駛動力交通工具肇事，致人受傷而逃逸，處有期徒刑陸
月，如易科罰金，以新臺幣壹仟元折算壹日，緩刑貳年。
    事  實
一、乙○○於民國95年7月18日7時10分許，駕駛車牌號碼OM-215
    8號自用小客車，沿彰化縣員林鎮○○里○○街由西往東方
    向行駛，行經昌平街與南平西街無號誌之交岔路口時，本應
    注意車前狀況，並採取必要之安全措施，且依當時情形，並
    無不能注意之情事，竟疏未注意車前狀況，貿然駛入上揭路
    口，適甲○○○騎乘車牌號碼MZE-568號重型機車，沿南平
    西街由南往北行駛，亦行至上揭路口，甲○○○見狀不及閃
    避，因而撞及乙○○所駕駛上開自用小客車副駕駛座側後方
    車身，致其人車倒地，受有左橈骨閉鎖性骨折等傷害（過失
    傷害部分業據檢察官為不起訴處分）。詎乙○○駕駛上開動
    力交通工具肇事後，僅搖下左側車窗向左查看片刻，並未下
    車查看、報警處理，即基於肇事逃逸之犯意，駕駛上開自小
    客車逃離現場。嗣於同日11時40分許，經警通知至彰化縣警
    察局員林分局接受詢問，始查悉上情。
二、案經彰化縣警察局員林分局報告臺灣彰化地方法院檢察署檢
    察官偵查起訴。
    理  由
一、本案被告乙○○所犯係死刑、無期徒刑、最輕本刑為3年以
    上有期徒刑以外之罪，其於準備程序就前揭被訴事實為有罪
    之陳述，經受命法官告知簡式審判程序之旨，並聽取被告與
    公訴人之意見後，本院認無不得或不宜改依簡式審判程序進
    行之處，爰依刑事訴訟法第273條之1第1項、第284條之1規
    定，裁定本案由受命法官獨任進行簡式審判程序。
二、上揭肇事逃逸之事實，已據被告乙○○於本院審理中坦承不
    諱，核與證人甲○○○於警詢、偵訊中之證述相符，並有道
    路交通事故現場圖、道路交通事故調查表（一）、（二）、
    現場及車損照片、員生醫院診斷書、彰化縣警察局道路交通
    事故當事人酒精測定紀錄表、彰化縣員林鎮調解委員會調解
    書等件附卷可稽，足徵其自白應與事實相符。按汽車駕駛人
    駕駛汽車肇事致人受傷或死亡，應即採取救護或其他必要措
    施，並向警察機關報告，不得駛離或逃逸，道路交通管理處
    罰條例第62條第1項定有明文。又因道路交通事故之發生，
    常非於自己之鄰親家里附近，時有告救不能情事，法律乃科
    以肇事者須即採取救護或其他必要措施，並應向警察機關報
    告之法定義務，以防因就醫延誤致生無謂傷亡，並俾得通知
    傷亡者家屬到場，以明責任，是凡肇事人於行車肇事致人受
    傷或死亡，未即採取救護或其他必要措施，並向警察機關報
    告，即駕車逃逸者，均應依該規定處罰，至其嗣後是否受刑
    事訴追及已否與被害人達成民事和解，賠償損失，對其應受
    處罰乙節，並不生影響。因此，汽車駕駛人駕駛汽車肇事，
    不論其責任之歸屬為何，即有義務留在肇事現場，採取救護
    或其他必要措施，並向警察機關報告，以維護他人之生命與
    其他用路人之交通安全。其立法目的，既係促使駕駛人於肇
    事致死傷後，能對被害人即時救護，報告警察機關，以減少
    死傷，是該罪之成立祇以行為人有駕駛動力交通工具肇事，
    致人死傷而逃逸之事實為已足，至行為人之肇事有否過失，
    則非所問（最高法院92年度臺上字第4468號刑事判決參照）
    。本件被告駕駛車輛肇事，致被害人倒地受傷，被告於事故
    當時，有聽到碰撞聲音，知悉有發生撞擊，惟並未停車四下
    查看，及採取救護或其他必要措施，並向警察機關報告，即
    逕行駕車離去，嗣經警循線查獲，其確係肇事逃逸，本案事
    證明確，被告肇事逃逸之犯行，堪以認定。
三、核被告乙○○所為，係犯刑法第185條之4之駕車肇事致人傷
    害逃逸罪。爰審酌被告本件犯罪之原因、所生危害，及被告
    於犯罪後已與被害人達成民事和解、犯後坦承犯行、態度良
    好等一切情狀，量處如主文所示之刑，並諭知易科罰金之折
    算標準，以示懲儆。末查，被告前未曾受有期徒刑以上刑之
    宣告，有臺灣高等法院被告前案紀錄表及臺灣彰化地方法院
    檢察署刑案資料查註紀錄表各1份在卷可稽，其因一時失慮
    ，致罹刑章，經此偵審科刑之教訓後，當知所警惕，應無再
    犯之虞，公訴人亦為被告請求從輕量刑並給予緩刑，本院綜
    核各情，認所宣告之刑，以暫不執行為適當，爰依刑法第74
    條第1項第1款併予宣告緩刑2年，以啟自新。
據上論斷，應依刑事訴訟法第273條之1第1項、第299條第1項前
段，刑法第185條之4、第41條第1項前段、第74條第1項第1款，
判決如主文。
本案經檢察官洪英丰到庭執行職務
中　　華　　民　　國　　96　　年　　3 　　月　　15　　日
                  刑事第六庭         法  官  林欣苑
以上正本證明與原本無異。
如不服本判決，應於判決送達後十日內向本院提出上訴狀 (須附
繕本 )。
告訴人或被害人對於判決如有不服具備理由請求檢察官上訴者，
其上訴期間之計算係以檢察官收受判決正本之日期為準。
中　　華　　民　　國　　96　　年　　3 　　月　　15　　日
                                     書記官  詹國立
附錄本案論罪科刑法條全文：
中華民國刑法第185條之4
（肇事遺棄罪）
駕駛動力交通工具肇事，致人死傷而逃逸者，處 6 月以上 5 年
以下有期徒刑。
